臺灣桃園地方法院刑事判決
111年度審交易字第16號
公  訴  人  臺灣桃園地方檢察署檢察官
被      告  葉凱文




上列被告因公共危險案件，經檢察官提起公訴（110年度偵字第4
0756號），被告於本院準備程序中，就被訴事實為有罪之陳述，
經本院告知簡式審判程序意旨，並聽取當事人之意見後，裁定改
依簡式審判程序審理，判決如下：
    主  文
葉凱文駕駛動力交通工具吐氣所含酒精濃度達每公升零點二五毫
克以上，累犯，處有期徒刑捌月。
    事實及理由
一、本件犯罪事實及證據，除應補充、更正如下外，其餘均引用
    如附件檢察官起訴書之記載：
  ㈠起訴書犯罪事實欄一第1至3行「經臺灣桃園地方法院以109年
    度桃交簡字第278號判決處有期徒刑4月確定」更正為「經臺
    灣桃園地方法院以109年度桃交簡字第278號判決判處有期徒
    刑4月，併科罰金新臺幣1萬元確定」。
　㈡起訴書犯罪事實欄一第7至8行「嗣於同日下午5時1分許」更
    正為「嗣於同日下午4時55分許」。
　㈢起訴書犯罪事實欄一第8至9行「葉凱文駕車行經桃園市桃園
    區國際路2段與大興西路口時」更正為「葉凱文駕車行經桃
    園市桃園區國際路2段與大興西路3段路口時」。
　㈣證據部分，補充「被告葉凱文於本院準備程序及審理中之自
    白」。
二、新舊法比較：
    按行為後法律有變更者，適用行為時之法律。但行為後之法
    律有利於行為人者，適用最有利於行為人之法律，刑法第2
    條第1項定有明文。查被告行為後，刑法第185條之3規定於
    民國111年1月28日修正公布，並於同年月30日生效施行，而
    修正前刑法第185條之3第1項第1款原規定：「駕駛動力交通
    工具而吐氣所含酒精濃度達每公升0.25毫克或血液中酒精濃
    度達百分之0.05以上者，處2年以下有期徒刑，得併科20萬
    元以下罰金」，修正後刑法第185條之3第1項第1款則規定：
    「駕駛動力交通工具而吐氣所含酒精濃度達每公升0.25毫克
    或血液中酒精濃度達百分之0.05以上者，處3年以下有期徒
    刑，得併科30萬元以下罰金」。是比較新舊法之結果，修正
    後刑法第185條之3第1款規定雖未更動該罪之構成要件及得
    科處之法定刑種，然已將有期徒刑、罰金之刑度均予提高，
    應以修正前刑法第185條之3第1項第1款規定對被告較為有利
    。依刑法第2條第1項前段規定，自應適用被告行為時即修正
    前刑法第185條之3第1項第1款之規定處斷。    
三、論罪科刑：  
  ㈠核被告所為，係犯修正前刑法第185條之3第1項第1款不能  
　  安全駕駛動力交通工具罪。
　㈡查被告前①於108年間，因公共危險案件，經本院以108年度桃
    交簡字第2674號判決判處有期徒刑2月確定；②於108年間，
    因公共危險案件，經本院以109年度壢交簡字第140號判決判
    處有期徒刑3月確定；③於109年間，因公共危險案件，經本
    院以109年度桃交簡字第278號判決判處有期徒刑4月，併科
    罰金新臺幣（下同）1萬元確定；前開②③所示之罪當中有期
    徒刑部分，嗣經本院以109年度聲字第1632號裁定定應執行
    刑為有期徒刑5月確定，並與前開①所示之罪及③當中罰金易
    服勞役部分接續執行至109年11月5日始縮刑期滿執行完畢出
    監乙節，有臺灣高等法院被告前案紀錄表1份在卷足憑，其
    於受有期徒刑之執行完畢後，5年以內故意再犯本案有期徒
    刑以上之罪，為累犯。依司法院大法官釋字第775號解釋意
    旨，審酌被告上開構成累犯之犯罪紀錄，與本案之犯罪類型
    完全相同，足徵被告猶不知自我警惕，對刑罰反應力之薄弱
    ，是認本件適用刑法累犯加重之規定加重其最低本刑，並無
    罪刑不相當之情事，爰依刑法第47條第1項規定，就被告本
    案所犯之罪，加重其刑。
　㈢爰審酌被告明知酒精成分將對人之意識能力造成相當程度之
    影響，且酒後駕車對其本身及一般往來之公眾均具有高度危
    險性，猶於酒後呼氣所含酒精濃度達每公升0.34毫克而不能
    安全駕駛動力交通工具之狀況下，騎乘重型機車行駛於道路
    上，既漠視自己安危，復罔顧公眾安全，所為不當，應予非
    難，惟念其犯後已坦承犯行，態度尚可，兼衡其前已有多次
    酒後駕車之不良素行，有上開臺灣高等法院被告前案紀錄表
    1份可按，並考量被告於警詢時自陳高中肄業之教育程度、
    勉持之家庭經濟狀況（臺灣桃園地方檢察署110年度偵字第4
    0756號卷第15頁）等一切情狀，量處如主文所示之刑，以示
    懲儆。
據上論斷，應依刑事訴訟法第273條之1第1項、第299條第1項前
段、第310條之2、第454條第2項，判決如主文。
本案經檢察官楊挺宏提起公訴，檢察官林欣怡到庭執行職務。
中    華    民    國   111    年    3     月    25    日
                  刑事審查庭  法  官  林慈雁
以上正本證明與原本無異。
如不服本判決應於收受判決後20日內向本院提出上訴書狀，並應
敘述具體理由。其未敘述上訴理由者，應於上訴期間屆滿後20日
內向本院補提理由書（均須按他造當事人之人數附繕本）「切勿
逕送上級法院」。
                              書記官  吳秉翰
中    華    民    國   111    年    3     月    25    日
附錄本判決論罪法條全文：
修正前刑法第185條之3
駕駛動力交通工具而有下列情形之一者，處2年以下有期徒刑，
得併科20萬元以下罰金：
一、吐氣所含酒精濃度達每公升零點二五毫克或血液中酒精濃度
    達百分之零點零五以上。
二、有前款以外之其他情事足認服用酒類或其他相類之物，致不
    能安全駕駛。
三、服用毒品、麻醉藥品或其他相類之物，致不能安全駕駛。
因而致人於死者，處3年以上10年以下有期徒刑；致重傷者，處1
年以上7年以下有期徒刑。
曾犯本條或陸海空軍刑法第54條之罪，經有罪判決確定或經緩起
訴處分確定，於5年內再犯第一項之罪因而致人於死者，處無期
徒刑或5年以上有期徒刑；致重傷者，處3年以上10年以下有期徒
刑。

附件： 
臺灣桃園地方檢察署檢察官起訴書
                                    110年度偵字第40756號
　　被　　　告　葉凱文　男　42歲（民國00年0月00日生）
　　　　　　　　　　　　籍設桃園市○鎮區○○路000號（桃                           園○○○○○○○○○）
　　　　　　　　　　　　居桃園市○○區○○街00巷00號
　　　　　　　　　　　　國民身分證統一編號：Z000000000號
上列被告因公共危險案件，已經偵查終結，認應提起公訴，茲將
犯罪事實及證據並所犯法條分敘如下：
　　　　犯罪事實
一、葉凱文前因酒後駕車之公共危險案件，經臺灣桃園地方法院
    以109年度桃交簡字第278號判決處有期徒刑4月確定，於民
    國109年11月5日執行完畢出監。詎其猶不知悔改，自110年1
    0月1日上午8時許起至同日上午11時許，在桃園市桃園區崇
    法街某工地飲酒，明知飲酒後已達不得駕駛動力交通工具之
    程度，仍基於酒後駕駛動力交通工具之犯意，自該處騎乘車
    牌號碼000-0000號普通重型機車上路，嗣於同日下午5時1分
    許，葉凱文駕車行經桃園市桃園區國際路2段與大興西路口
    時，為警攔檢盤查，並於同日下午5時1分許，測得吐氣所含
    酒精濃度達每公升0.34毫克。
二、案經桃園市政府警察局桃園分局報告偵辦。
　　　　證據並所犯法條
一、上揭犯罪事實，業據被告葉凱文於警詢時及偵查中坦承不諱
    ，復有桃園市政府警察局道路當事人酒精測定紀錄表及桃園
    市政府警察局舉發違反道路交通管理事件通知單各1份在卷
    可稽，被告犯嫌堪以認定。
二、核被告所為，係犯刑法第185條之3第1項第1款之公共危險罪
    嫌。又被告前有如犯罪事實欄所載之論罪科刑及執行情形，
    有本署刑案資料查註紀錄表1份附卷可憑，其於徒刑執行完
    畢5年內，故意再犯本件有期徒刑以上之罪，為累犯，請參
    照司法院大法官解釋釋字第775號解釋意旨，審酌依刑法第4
    7條第1項規定，加重其刑。
三、依刑事訴訟法第251條第1項提起公訴。
　  此　  致
臺灣桃園地方法院
中　　華　　民　　國　 110　　年　　12　　月　　27　　日
                              檢察官  楊  挺  宏
本件正本證明與原本無異
中　　華　　民　　國　 111　　年　　1 　　月　　1 　　日
                              書記官  林  敬  展
附錄所涉法條全文：
中華民國刑法第185條之3
駕駛動力交通工具而有下列情形之一者，處2年以下有期徒刑，
得併科20萬元以下罰金：
一、吐氣所含酒精濃度達每公升零點二五毫克或血液中酒精濃度
    達百分之零點零五以上。
二、有前款以外之其他情事足認服用酒類或其他相類之物，致不
    能安全駕駛。
三、服用毒品、麻醉藥品或其他相類之物，致不能安全駕駛。
因而致人於死者，處3年以上10年以下有期徒刑；致重傷者，處1
年以上7年以下有期徒刑。
曾犯本條或陸海空軍刑法第54條之罪，經有罪判決確定或經緩起
訴處分確定，於五年內再犯第1項之罪因而致人於死者，處無期
徒刑或5年以上有期徒刑；致重傷者，處3年以上10年以下有期徒
刑。